臺灣高等法院交通法庭裁定　　　　　　　　　　　　九十一年度交抗字第四七六號
　　抗　告　人
　　即受處分人　 甲○○
右列抗告人因違反道路交通管理處罰條例案件，不服臺灣桃園地方法院中華民國九十
一年五月二十七日裁定（九十一年度交聲字第五六號），提起抗告，本院裁定如左：
    主  文
抗告駁回。
    理  由
一、原裁定意旨以：
（一）本件異議人即受處分人於九十年十一月五日十四時四十九分許，駕駛車牌Ａ六
      －二三八０號自小客車行經桃園縣龜山鄉○○路速限六十公里路段時，以時速
      八十二公里之速度行駛於該路段，經桃園縣警察局交通隊警員以測速器測知超
      速後予以攔停，惟該車駕駛未依指示停車受檢而逕行離去，員警乃記下車牌號
      碼填掣桃警局交字第Ｄ九Ａ九四六八二四號舉發單移送原處分機關。原處分機
      關以該車之駕駛人行車速度超過規定之最高時速二十公里以上，且違反處罰條
      例之行為，拒絕停車接受稽查而逃逸之違規事實明確，且本案件屬逕行舉發案
      件，依同條例第八十五條規定處罰車輛所有人。乃依道路交通管理處罰條例第
      四十條第一項、第六十條第一項規定，裁處罰鍰新台幣四千九百元，並依同條
      例第六十三條第一項記違規點數二點。
（二）異議人則以：異議人晚上六點三十分在南亞工專讀二專，晚上九點五十分才下
      課，接著十點四十五分要趕到公司上晚班，上到早上八點才可以回家睡覺，其
      因休息時間甚少，所以伊大部分時間都在睡覺，紅單上寫的時間及地點，伊都
      在家中沒出門，又無任何超速照片及實際違規證明，如何令人心服；伊當天車
      子亦未借與他人駛用，伊平日車是停在八德市○○路上，如果伊之車牌被警察
      抄到，是否即算伊違規？伊平日上課及上班時間都卡得很緊，伊不可能有時間
      去龜山長壽路那邊，且伊如果超速，一路上都有照相機，其他的超速照相機應
      該可以照到伊的車輛，伊認為如果要定伊的罪，應該要有證物或證人，爰聲明
      異議等語。
（三）按汽車駕駛人，行車速度超過規定之最高時速，或低於規定之最低時速者，處
      新台幣一千二百元以上二千四百元以下罰鍰；汽車駕駛人，駕駛汽車有違反本
      條例之行為，經交通勤務警察或依法令執行交通稽查任務人員制止時，不聽制
      止或拒絕停車接受稽查而逃逸者，處新台幣三千元以上六千元以下罰鍰；汽車
      駕駛人有本條例第四十條第一項、第六十條第一項之情形，各記違規點數一點
      。道路交通管理處罰條例第四十條第一項、第六十條第一項、第六十三條第一
      項第一款各有明文。原審經查：本件舉發之桃園縣警察局交通隊警員向鑾華於
      原審訊問時證稱：本件是伊取締的，當日伊在龜山鄉○○路取締超速，其等用
      雷達測速器測到一部已經超速，時速為八二公里的中華白色車子，伊就攔停，
      但車子拒絕接受檢查並且逃逸，當時伊先記下車子的廠牌、車號，違規之時間
      地點等資料，回去之後查了電腦，就寄罰單給當事人，因為逃逸的車輛依處罰
      條例第六十條規定，可以直接記下車號之後開罰單，不需要有照片等語。查該
      舉發單記載違規車輛係中華廠牌，白色，車牌號碼為Ａ六－二三八０號，足證
      上開車牌Ａ六－二三八０號自小客車確有於前述時地違規之事。另原審調取車
      牌Ａ六－二三八０號自小客車之車籍資料查證，該車係中華廠牌，白色之自小
      客車，與上開舉發單所載相符，而異議人亦自承其車為白色三菱（按即中華廠
      牌），故舉發警員應無誤認之可能。是異議人稱其車當日停在八德市路上，未
      到龜山云云，應非可採。且本件警員係在龜山鄉○○路取締者，並非在他處路
      邊任意抄寫其他車輛之車牌，故異議人所稱警員在路邊隨意抄寫伊車牌云云，
      亦非可信。至於警方取締交通違規事件，其以照相方式取證者，固足為違規之
      證明，惟警員當場舉發者，舉發員警本身之目睹、耳聞，亦為違規人違規之證
      明，非必所有之違規事件，均需有照相方足為違規之證據。況警察執行勤務，
      事項繁瑣，且違規情形亦一過即逝，並非長期存在，何能要求警察必備有照像
      機取證？又異議人所稱如其有超速之事，則他處之照相機必會照到伊之車輛云
      云，惟照相機之設置，非必然於所有道路之任何地點均有之，自不可能於只要
      有任何違規發生即對之拍照存證之情形；況駕駛人在一處超速，亦未必然其全
      程均會超速行駛，故縱他處設有超速照相機，亦未必能拍攝有駕駛人超速之相
      片，異議人率稱必有其他照相機可照到伊車云云，應屬臆測假設之情形，於事
      實並無必然關係。綜上所述，本件違規事實甚明，原處分機關依上開規定裁決
      處罰鍰新台幣四千九百元，並記違規點數二點，核無不當，異議人聲明異議，
      為無理由，應予駁回，經核並無違誤。
二、抗告意旨以：抗告人於事發當日並未駕車行經龜山鄉○○路，且原裁定亦未記載
    抗告人違規證據，竟駁回異議，實有違誤等語。
三、惟查：抗告人於九十年十一月五日十四時四十九分許，駕駛Ａ六－二三八０號自
    小客車行經桃園縣龜山鄉○○路速限六十公里路段時，以時速八十二公里之速度
    行駛於該路段，經警攔停，抗告人拒絕停車接受稽查逃逸等情，業據原裁定認定
    無誤，並載明係以取締警員證言，及依警員目擊記載之違規車輛之廠牌、車型、
    車號、顏色，均查與抗告人所有之Ａ六－二三八０號小客車相符為抗告人違規依
    據。再本件舉發警員於原審明確證稱：係以雷達測速照相測得抗告人小客車超速
    ，經當場攔停，抗告人拒絕接受檢查逃逸，以警員與抗告人素不相識，自無虛構
    事實之必要，所稱抗告人駕車違規超速，自屬可信。抗告人猶執前詞，指稱未駕
    車行經違規地點，亦無證據證明違規事實，指摘原裁定不當，為無理由，應予駁
    回。
據上論斷，應依道路交通案件處理辦法第二十六條，刑事訴訟法第四百十二條，裁定
如主文。
中      華       民      國   九 十 一   年      六     月   二 十 七   日
                                    臺灣高等法院交通法庭
                                        審判長法  官  陳  祐  輔
                                              法  官  洪  昌  宏
                                              法  官  陳  國  文
右正本證明與原本無異。
不得再抗告。
                                              書記官  蔡  棟  樑
中      華       民      國   九 十 一   年      六     月   二 十 七   日
